Inventaris van het archief van de Technische Hogeschool/Universiteit Delft: Bibliothecarissen, 1849-2009
Nationaal Archief, Den Haag
Technische Hogeschool / Universiteit Delft: Bibliothecarissen
TU Delft / Bibliothecarissen
oudste stuk - jongste stuk: 1849-2009
37351
581 inventarisnummer(s); 8,40 meter
Normale geschreven, getypte en gedrukte documenten, geen bijzondere handschriften.
Nationaal Archief, Den Haag
Technische Hogechool/Bibliotheek; TU Delft/Bibliotheek; Bibliothecarissen van de Technische Hogeschool Delft; Bibliothecarissen van de Technische Universiteit Delft
Het archief is opgebouwd uit dossiers, Het archief is opgebouwd uit dossiers. In het archief zijn er diverse stukken te vinden, zoals agenda’s, notulen, vergaderverslagen, correspondentie jaarverslagen, beleidsmatige stukken en stukken inzake aangelegenheden waarbij bibliothecarissen betrokken zijn geweest.
Archiefvorming
Geschiedenis van de archiefvormer
Geschiedenis van de Technische Universiteit Delft
De Technische Hogeschool Delft (THD) komt voort uit de 'Koninklijke Akademie ter opleiding van burgerlijke ingenieurs zoo voor 's lands dienst als voor de nijverheid en van kwekelingen voor den handel'. De Akademie werd op 8 januari 1842 opgericht door koning Willem II. Naast ingenieurs en handelsdeskundigen werden er ook ambtenaren opgeleid voor Nederlands-Indië.
De Akademie werd 22 jaar later opgeheven. Met de invoering van de Wet op het Middelbaar Onderwijs, komt in1863 in Delft een Polytechnische Hogeschool. Deze nam de taken van de Akademie over, behalve de opleiding van ambtenaren voor de Oost-Indische dienst.
De Hogeschool leidde architecten en ingenieurs op voor weg- en waterbouw, scheepsbouw, werktuigbouw en mijnbouw.
De Polytechnische Hogeschool had nog geen academisch niveau, dat kwam pas in 1905. De Delftse opleiding werd toen verheven tot Technische Hogeschool.
De feestelijke opening door koningin Wilhelmina vond plaats op 10 juli 1905 in de Stadsdoelen van Rotterdam.
In de jaren1960 en 1970 ontstonden er grote veranderingen in het onderwijs in Nederland. Bestaande bestuursstructuren tussen Hogescholen en Universiteiten zouden veranderen. Wet Universitaire Bestuurshervorming (WUB) en de Wet op het Wetenschappelijk Onderwijs (WWO) hebben hier voor gezorgd.
In 1985 bepaalde een nieuwe Wet op het Wetenschappelijk Onderwijs dat de benaming 'hogeschool' alleen nog gold voor hoger beroepsonderwijs. Zo ontstond op 1 september 1986 de Technische Universiteit Delft.
Bibliothecarissen TH Delft en TU Delft
De Bibliotheek van de Koninklijke Akademie in Delft – de eerste voorloper van de TU Delft – is opgericht in 1843 en kreeg een plek op de Oude Delft 95. De eerste boeken kwamen uit de geliquideerde boekerij van de Akademie van Franeker. Een hoogleraar, in eerste instantie prof. Overduyn, deed het bibliotheekwerk erbij. Vanaf 1858 kreeg hij hulp van een assistent die daar 100 gulden per jaar voor kreeg. Pas in 1876 werd een (echte) bibliothecaris aangesteld: de gepensioneerde kapitein van het Oost-Indisch leger J.P.L. Schneider.
Het bibliotkheekbezit van zowel boeken als tijdschriften groeide aan het eind van de negentiende eeuw gestaag. Ook kwamen er steeds meer bezoekers naar de klein behuisde bibliotheek. In 1904 werd Schneider opgevolgd door H.H.R. Roelofs Heyrmans, die zich zeer in begon te zetten voor een nieuw bibliotheekgebouw. Als wetenschappelijke bibliotheek zou de Bibliotheek van de Technische Hogeschool Delft vanaf 1905 een belangrijke en aparte functie gaan vervullen. Zij werd de grootste technische bibliotheek van ons land met circa 80.000 banden en 800 lopende tijdschriften. De collectie was niet alleen van onschatbare betekenis voor de studenten en het wetenschappelijk personeel van de hogeschool, maar ook voor het bedrijfsleven. Dat bleek uit de specifieke dienstverlening en goede contacten met bedrijfsbibliotheken.
Het bestuur van de universiteit stemde rond 1910 in met de bouw van een nieuw gebouw aan de Doelenstraat. In 1915 werd het gebouw in gebruik genomen, maar veel materiaal werd buiten de Centrale Bibliotheek beheerd op het niveau van de afdelingen. Een grote expansie van de Delftse Bibliotheek vond plaats in de jaren twintig toen A. Korevaar bibliothecaris was. De bijzondere betekenis van de Delftse Bibliotheek en haar opmerkelijke dienstverlening kwam onder zijn leiding duidelijk naar voren.
De opvolger van Korevaar, Van der Wolk, die van 1951 tot 1988 bibliothecaris was, introduceerde allerhande moderniseringen. Doorlopende
Aangezien de bibliothecarissen de leiding hadden over de bibliotheek, is er sprake van enige overlap tussen de beide archiefblokken.
Overzicht bibliothecarissen:
Dr. W.L. Overduyn, 1842-1860
D. Buddingh, 1860-1864
Prof. F.J. v.d. Berg, 1864-1876
J.P.L. Schneider, 1876-1904
Mr. H.H.R. Roelofs Heyrmans, 1904-1925
Ir. dr. A. Korevaar, 1925-1951
Dr. L.J. van der Wolk, 1951-1988
Dr.J. Zandvliet, 1951-1988
Dr. L. Waaijers, 1988-2001
Mw. Drs. M.A.M. Heijne, 2001-2011
Mw. Ir. W.J.S.M. van Wezenbeek, 2011-heden
Organogram
Geschiedenis van het archiefbeheer
Het te bewerken archiefblok van de bibliothecarissen van de Technische Hogeschool en Technische Universiteit Delft handelt over de periode van 1848 tot 2009.
De eerste archiefbescheiden die terug te vinden zijn dateren uit het jaar 1848. Dit is een pak betreffende “Correspondentie van de bibliothecaris”.
Op 13 mei 2008 werd de faculteit Bouwkunde getroffen door een enorme brand. In de hectiek die daarna ontstond werd vergeten dat zich in de puinhopen van het gebouw ook een archief bevond.
Dit archief zou verloren zijn gegaan als de Erfgoedinspectie niet had ingegrepen. Medewerkers van deze inspectie maakten duidelijk hoe waardevol ze dit archief vonden en zorgden ervoor dat de inhoud werd gered en gerestaureerd.
Om te voorkomen dat zo’n riskante en dure situatie zich in de toekomst opnieuw voordoet is het Project Calamiteitenplan opgestart. Dit project heeft als doel om alle belangrijke archieven die zich in de faculteiten van de TU Delft bevinden veilig te stellen.
Voor dit veiligstellen is er momenteel, bij de afdeling Document Management & Archieven (DMA), onderdeel van de TU Delft Library, een speciaal Projectteam Calamiteitenplan aanwezig. Dit team beschikt over de deskundigheid om te bepalen wat er – volgens de wet – bewaard moet blijven en archieven op de juiste manier te beschrijven. Ook weten ze hoe archiefmateriaal het beste opgeslagen kan worden.
De omvang van het archiefblok is 12,75 strekkende meter
Het archief bevindt zich in redelijke staat.
De verwerving van het archief
Inhoud en structuur van het archief
Inhoud
Het archief is opgebouwd uit dossiers, Het archief is opgebouwd uit dossiers. In het archief zijn er diverse stukken te vinden, zoals agenda’s, notulen, vergaderverslagen, correspondentie jaarverslagen, beleidsmatige stukken en stukken inzake aangelegenheden waarbij bibliothecarissen betrokken zijn geweest.
Selectie en vernietiging
Voor het selecteren van het archief is het Basisselectiedocument (BSD) 60 Wetenschappelijk Onderwijs 1945-1986 en 60 Wetenschappelijk Onderwijs 1985 - gebruikt.
Na het ondertekenen van vernietigingslijst is de vernietiging in gang gezet.
Aanvullingen
Er kunnen aanvullingen op dit archief komen.
Ordening van het archief
De dossiers zijn binnen rubrieken in dit archief geordend. Deze rubrieken zijn opgesteld van algemeen naar bijzonder en gericht op de functionering van de bibliothecaris.
Aanwijzingen voor de gebruiker
Openbaarheidsbeperkingen
Volledig openbaar.
Materiële beperkingen
Het archief kent beperkingen voor het raadplegen van stukken als gevolg van slechte materiële staat.
Andere toegang
Aanvraaginstructie
Openbare archiefstukken kunnen online worden aangevraagd en gereserveerd. U kunt dit ook via de terminals in de studiezaal van het Nationaal Archief doen. Om te kunnen reserveren dient u de volgende stappen te volgen:
Creëer een account of log in.
Selecteer in de archiefinventaris een archiefstuk.
Klik op ‘Reserveer’ en kies een tijdstip van inzage.
Verwant materiaal
Beschikbaarheid van kopieën
Inventarisnummers van dit archief zijn niet in kopievorm beschikbaar
Afgescheiden archiefmateriaal
Verwante archieven
Nummer toegang: 3.12.08.07 - Inventaris van het archief van de Technische Hogeschool/Technische Universiteit Delft:
College van Bestuur, 1945-2012 (1914-1938)
Lijst van afkortingen
Afkorting Voluit
Arbo
Arbeidsomstandigheden
AUBID
Automatiseringsproject van de Bibliotheek Delft
BSIK
Besluit subsidies investeringen kennisinfrastructuur
BSD
Basisselectiedocument
BTUD
Bibliotheek Technische Universiteit Delft
CITG
(faculteit) Civiele Techniek en Geowetenschappen
CLIO
Charismatisch Leiderschap in Organisaties
CTC
Centrale Technische Catalogus
Delft Special
Delft Student Personal Educational Coach for information Alerting and Learning
DMA
(afdeling) Document, Management & Archief
DRI
Design Research Internet magazine
FISI-teams
Facutaire Infomatie Specialistische Informatie-teams
FMVG
Facilitair Management & Vastgoed
IATUL
International Association of Scientific and Technological University Libraries
ICES
International Council for the Exploration of the Sea
ITC
International Translation Centre
ITS
(faculteit) Informatie Technologie en Systemen
IWI
Inspectie Werk en Inkomen
KNAW
Koninklijke Nederlandse Academie van Wetenschappen
MIC
Maritiem Informatiecentrum
NCC
Nederlandse Centrale Catalogus
NCC-IBL
Nederlandse Centrale Catalogus - Interbibliothecair Leenverkeer
OWIN
werkgroep Omgaan met Wetenschappelijke Informatie
PAK
Personeelsadvieskommissie
RWS
Rijkswaterstaat
Salinfo
Samenwerkingsverband voor Nationale literatuur- en informatievoorziening in de bèta-sector
SG BTUD
Stichting Gebruikers Bibliotheek Technische Universiteit Delft
SURF
Samenwerkende Universitaire Rekenfaciliteiten
THD
Technische Hogeschool Delft
TH Delft
Technische Hogeschool Delft
TNO
Nederlandse Organisatie voor Toegepast Natuurwetenschappelijk Onderzoek
TUD
Technische Universiteit Delft
TU Delft
Technische Universiteit Delft
SMTWL
Stichting voor Moeilijke Toegankelijke Wetenschappelijke Literatuur
W.S.
Wetenschappelijke Sector
WUB
Wet Universitaire Bestuurshervorming
WWO
Wet op het Wetenschappelijk Onderwijs
Beschrijving van de series en archiefbestanddelen
- Algemeen, A
  - Vergaderingen, A.1.
    - Stafvergaderingen, A.1.1.
      - Agenda's, notulen en bijlagen van de Stafvergaderingen van bibliothecaris L.J. van der Wolk, 1951-1955; 1-5; 5 omslagen
        - 1951, 1
        - 1952, 2
        - 1953, 3
        - 1954, 4
        - 1955, 5
      - Agenda's, notulen en bijlagen van stafvergaderingen, 1954-1957; 6-8; 3 pakken
        - 1951-1953, 6
        - 1954-1955, 7
          Met register
        - 1956-1957, 8
    - Commissie en Service vergaderingen, A.1.2.
      - Agenda's, notulen en bijlagen van vergaderingen van de bibliotheekcommissie der TH Delft, 1915-1959; 9-13; 1 omslag, 4 pakken
        - 1915-1956, 9
        - 1925-1950, 10; omslag
        - 1956-1957, 11
        - 1957-1958, 12
        - 1958-1959, 13
      - Agenda's, notulen en bijlagen van vergaderingen van de Rijkscommissie van Advies inzake het bibliotheekwezen, waarin de TH Delft zitting heeft, 1951-1957; 14; pak
      - Agenda's en notulen van servicevergaderingen van de Bibliotheek der TH Delft, 1955-1957; 15-16; 2 omslagen
        - 1955-1956, 15
        - 1957, 16
      - Agenda's, notulen en bijlagen van vergaderingen van de coördinatiecommissie der Bibliotheek, 1957-1962; 17-22; 5 omslagen, 2 pakken
        - 1957, 17; pak
        - 1958, 18; pak
        - 1959, 19
        - 1960, 20
        - 1961, 21
        - 1962, 22
  - Schriftelijk overleg, A.2.
    - Correspondentie van de bibliothecaris, 1849-1912; 23; pak
    - Correspondentie met de Rector Magnificus en de Senaat van de TH Delft, 1925-1947; 24; omslag
    - Correspondentie tussen de bibliothecaris der Technische Hogeschool Delft (TH Delft) en de Rijkscommissie van Advies inzake het bibliotheekwezen, 1925-1951; 25-26; 2 pakken
      - 1925-1944, 25
      - 1945-1951, 26
    - Correspondentie betreffende de overdracht van het rectoraat der TH Delft, alsmede correspondentie betreffende rectorale redes, 1926-1949; 27; omslag
    - Correspondentie tussen A. Korevaar en diverse bibliothecarissen in binnen- en buitenland, 1926-1951; 28-69; 43 omslagen
      - Amsterdam, 1926-1950, 28
      - Antwerpen, 1939-1950, 29
      - Arlington, Verenigde Staten, 1950, 30
      - Bandoeng, 1948-1951, 31
      - Berlijn, 1928-1950, 32
      - Brunswijk, 1949-1949, 33
      - Brussel, 1932-1949, 34
      - Cambridge, 1938-1938, 35
      - Dresden, 1924-1933, 36
      - Frankfurt, 1928-1933, 37
      - Trondheim, Noorwegen, 1946-1947, 38
      - Gent, 1932-1950, 39
      - Göthenborg, Zweden, 1938-1950, 40
      - Groningen, 1925-1949, 41
      - Karlsruhe, 1937, 42
      - Keulen, 1927, 43
      - Koningsbergen, Pruisen, 1929-1933, 44
      - Lawrence, Kansas, 1950, 45
      - Leiden, 1926-1950, 46
      - Leipzig, 1929-1933, 47
      - Leuven, 1928-1948, 48
      - Lexington, Kentucky, 1949-1950, 49
      - Londen, 1931-1936, 50
      - Luik, 1947-1950, 51
      - New York, 1948-1950, 52
      - Nijmegen, 1927-1947, 53
      - Oak Ridge, Tennessee, 1950, 54
      - Parijs, 1930-1947, 55
      - Pasadena, Californië, 1951, 56
      - Providence, Rhode Island, 1946-1947, 57
      - Rijssel/Lille, Frankrijk, 1950, 58
      - Rotterdam, 1933-1951, 59
      - Rusland, 1934-1946, 60
      - Sete, Frankrijk, 1950-1951, 61
      - Soerabaja, 1949, 62
      - Stockholm, 1928-1948, 63
      - Tilburg, 1936-1948, 64
      - Trinidad, 1950, 65
      - Uppsala, 1932-1946, 66
      - Utrecht, 1925-1951, 67
      - Wageningen, 1929-1950, 68
      - Washington, District of Columbia, 1927-1950, 69
    - Correspondentie tussen bibliothecaris A. Korevaar en diverse bibliothecarissen, bibliotheekinstellingen in Nederland, 1926-1951; 70-83; 14 omslagen
      - Openbare leeszaal en bibliotheek Amsterdam, 1931-1938, 70
      - Koninklijk Bataafs genootschap, Batavia, 1937, 71
      - Openbare leeszaal en bibliotheek Delft, 1934-1950, 72
      - Openbare leeszaal en bibliotheek Dordrecht, 1932-1938, 73
      - Openbare leeszaal en bibliotheek Enschede, 1940-1948, 74
      - Openbare leeszaal en bibliotheek ’s-Gravenhage, 1926-1948, 75
      - Koninklijke Bibliotheek ’s-Gravenhage, 1926-1943, 76
      - Koninklijke Bibliotheek ’s-Gravenhage, 1944-1951, 77
      - Koninklijke Bibliotheek 's-Gravenhage, Centrale Periodiekencatalogus, 1941-1950, 78
      - Koninklijke Bibliotheek 's-Gravenhage, ruilbureau, 1927-1951, 79
      - Vredespaleis, ’s-Gravenhage, 1927-1945, 80
      - Centraal Kantoor voor de Statistiek, Batavia, 1948, 81
      - Departement van Economische Zaken, Buitenzorg, 1938, 82
      - Kerkvoogdij der Nederlands Hervormde Gemeente, Enkhuizen, 1933, 83
    - Correspondentie tussen bibliothecaris A. Korevaar en diverse professoren, 1929-1945; 84-85; 2 pakken
      - 1929-1945, 84
      - 1932-1943, 85
    - Correspondentie tussen bibliothecaris A. Korevaar en de Rector Magnificus, 1929-1950; 86; pak
    - Ingekomen stukken van het College van Curatoren, 1929-1950; 87; pak
    - Correspondentie tussen de bibliothecaris en studieverenigingen, 1930-1934; 88; omslag
    - Correspondentie tussen de bibliothecaris, assistenten en privaatdocenten, 1930-1939; 89; omslag
    - Correspondentie tussen A. Korevaar en de Duitse bezetter, 1943; 90; omslag
    - Correspondentie tussen bibliothecaris A. Korevaar en het College van Herstel, 1945; 91; omslag
    - Correspondentie tussen L.J. van der Wolk en diverse personen, alfabetisch geordend, 1946-1951; 92; omslag
    - Correspondentie tussen bibliothecaris A. Korevaar en diverse wetenschappelijk bibliothecarissen in den lande, 1947-1951; 93; omslag
    - Ingekomen stukken van het Department of Commerce van de Verenigde Staten, 1947-1949; 94; omslag
    - Correspondentie tussen L.J. van der Wolk en diverse buitenlandse bibliothecarissen, 1950-1951; 95; omslag
    - Correspondentie tussen bibliothecaris L.J. van der Wolk en bibliothecaris H.L. Rogge van de faculteit Techniek te Bandung, Indonesië, 1951-1952; 96; omslag
    - Correspondentie tussen bibliothecaris L.J. van der Wolk en de Rector Magnificus betreffende de rectorale jaarrede en het jaarboek, 1951-1955; 97; omslag
    - Correspondentie tussen L.J. van der Wolk en collega-wetenschappelijke bibliothecarissen in den lande, 1953-1960; 98; omslag
    - Correspondentie tussen L.J. van der Wolk en L.J. Brummel van de Koninklijke Bibliotheek, 1959-1960; 99; omslag
  - Jaarverslagen, A.3.
    - Jaarverslagen van de Bibliotheek der TH Delft, alsmede correspondentie daaromtrent, 1886-1954; 100-105; 3 omslagen en 3 pakken
      - 1886-1939, 100; pak
        Bevat Centrale Technische Catalogus (CTC)
      - 1927-1952, 101; pak
      - 1940-1950, 102; pak
      - 1951-1952, 103
      - 1952-1953, 104
      - 1953-1954, 105
    - Brief met bijlagen van de bibliothecaris aan het College van Curatoren betreffende het jaarverslag 1956-1957 van de TH Delft, 106; omslag
  - Interne berichten, A.4.
    - Interne berichtgeving van de Bibliotheek, 1965-1987; 107-114; 2 omslagen, 6 pakken
      Nummering en doorlooptijden wijken af
      - Berichten 1 – 40, 1963-1976, 107; omslag
      - Berichten 1 – 49, 1965-1969, 108
      - Berichten 1 – 194, 1967-1973, 109
      - Berichten 50 – 94, 1969-1973, 110
      - Berichten 195 – 275, 1969-1978, 111; omslag
      - Berichten 1 – 199, 1979-1984, 112
      - Berichten 1 – 200, 1979-1984, 113
      - Berichten 202 - 317; 1 – 9, 1984-1987, 114
- Bijzonder, B
  - Organisatie Bibliotheek, B.1.
    - Stukken betreffende de concentratie van de afdelingsbibliotheken en de Centrale Bibliotheek van de TH Delft, 1922-1948; 115; omslag
    - Stukken betreffende de positie van de Boekbinderij alsmede het gebruik van de expositiezaal der Bibliotheek, 1925-1951; 116; omslag
    - Stukken betreffende het beleid omtrent de positie en financiële positie van de hogeschool en de bibliothecaris, 1956-1957; 117; pak
    - Stukken betreffende het vaststellen van het reglement voor de Bibliotheek van de TH Delft, 1956-1968; 118; pak
    - Reglement voor de afdelingsbibliotheek van het gebouw voor Biologische Chemie, 1960; 119
    - Stukken betreffende de organisatie en organisatorische problemen van de Bibliotheek der TH Delft, 1961-1970; 120; pak
    - Stukken betreffende statistische gegevens inzake de Bibliotheek van de TH Delft, 1965-1967; 121; omslag
    - Rapportage betreffende de doorlichting van de bedrijfseconomische functie van de Bibliotheek, 1996; 122; omslag
    - Rapportage betreffende de kostprijzen van werkzaamheden in de Bibliotheek, 1997; 123; omslag
    - Visitatierapportage 'Inzicht' 1999 met bijbehorende stukken, 124; pak
    - Stukken betreffende de organisatieontwikkeling van de Bibliotheek, 1999; 125; Omslag
      Veranderdossier Bibliotheek TU Delft (BTUD) 2000
    - Stukken betreffende het rapport van de visitatiecommissie van de Bibliotheek 'Naar een Bibliotheek van bits en bytes', 1999-2000; 126; pak
    - Rapportage van bevindingen betreffende de ICT-risicoscan voor het Shared Services Centre van de TU Delft, 2007; 127; omslag
    - Rapportage 'Concepttest nieuwe dienstverlening. Kwalitatief onderzoek onder bestaande klanten van TU Delft Library', 2009; 128; omslag
    - Organorammen van de Bibliotheek, B.1.1.
      - Overzicht van theoretische organisatievormen voor de Bibliotheek van de TH Delft, 1954; 129; omslag
      - Organogram van de Bibliotheek per november 1954, 130; omslag
      - Organisatieschema alsmede personeelsoverzicht van de Bibliotheek per 8 december 1956, 131; omslag
      - Organogram van de Bibliotheek per oktober 1957, 132; omslag
    - Personeelsaangelegenheden, B.1.2.
      - Stukken betreffende de rechtspositie van rijksambtenaren in dienst van de Bibliotheek, 1913-1930; 133; omslag
      - Stukken betreffende de formatie van de Bibliotheek der TH Delft, 1931-1951; 134; pak
      - Stukken betreffende de positie van het wetenschappelijk personeel aan de TH Delft, 1948; 135; omslag
      - Stukken betreffende de personeelscategorieën in de Bibliotheek der TH Delft, 1950; 136; omslag
      - Stukken betreffende de interne opleiding aan de Bibliotheek van de TH Delft, 1951-1953; 137; omslag
      - Stukken betreffende de personele organisatie van de Bibliotheek, 1951-1955; 138; omslag
      - Stukken betreffende de positie en de taakstelling van de wetenschappelijke ambtenaar en bibliotheekambtenaar, 1954-1957; 139; pak
      - Rapportage 'Personeelsbehoefte van de Bibliotheek der Technische Hogeschool' door L.J. van der Wolk, 1954; 140; omslag
      - Overzicht van personeelsaangelegenheden binnen de Bibliotheek van de TH Delft, 1955; 141; omslag
      - Rapportage van L.J. van der Wolk aan het College van Curatoren betreffende werktijden in de Bibliotheek, 1955; 142; omslag
      - Nota betreffende salariëring en opleiding van nieuw personeel voor de bibliotheekdiensten van de TH Delft, 1957; 143; omslag
      - Nota's betreffende de bezoldiging en opleiding van bibliotheekpersoneel van de TH Delft, 1957; 144; omslag
      - Stukken betreffende competentiemanagement voor personeel van de TU Delft, 2001-2002; 145; omslag
      - Stukken betreffende het vaststellen van generieke functieprofielen voor universiteitsmedewerkers, 2002; 146; omslag
      - Nota betreffende het voorlopige ontwerp van de vijf hoofdprocessen van het functiegebied Bestuurlijke en Managementondersteuning van de TU Delft, 2005; 147; omslag
    - Personeelstaken en functieomschrijvingen, B.1.3.
      - Handleiding voor de magazijndienst van de Bibliotheek, 1949; 148; omslag
      - Stukken betreffende de tarieven van documentreproductie door de Bibliotheek, 1950-1953; 149; omslag
      - Stukken betreffende de werkzaamheden van het Fotografisch atelier der Bibliotheek, 1951-1954; 150; omslag
      - Stukken betreffende de werkachterstand van de Boekbinderij der Bibliotheek, 1951-1955; 151; omslag
      - Werkinstructies voor medewerkers/geledingen van de Bibliotheek van de TH Delft, 1953-1954; 152-157; 6 omslagen
        - Administratie, 1953, 152
        - De bibliothecaris, L.J. van der Wolk, 1954, 153
        - Fotografisch atelier, 1954, 154
        - Postleenverkeer en de Centrale Technische Catalogus, 1954, 155
        - Uitleenbureau en het magazijn, 1954, 156
        - Budgetadministratie, 1954, 157
      - Werkinstructie voor het hoofd van de afdeling Uitleenbureau, Inlichtingen en Magazijn, 1955; 158; omslag
      - Analyserende nota van Robert S. Taylor betreffende de werkprocessen van de Bibliotheek, ca.1957; 159; omslag
      - Concept-functiebeschrijvingen van de boekbinder en chef-boekbinder, z.d.; 160; omslag
    - Reorganisatie van de Bibliotheek, B.1.4.
      - Nota betreffende de personele reorganisatie van de Bibliotheek, 1926; 161; omslag
      - Stukken betreffende de reorganisatie van de Bibliotheek, waaronder een arbeidsbelevingsonderzoek, 1997-2003; 162; pak
      - Verander- organisatieplan van de Bibliotheek in het kader van de Modernisering Ondersteunende Diensten, 1998; 163; omslag
      - Stukken betreffende de reorganisatie van de Bibliotheek, 2002-2005; 164; pak
      - Eerste rapport van de Werkgroep Ondersteunende diensten betreffende de resultaten van verkenning en benchmarking, 2003; 165; omslag
      - Nota 'Ontwerp OOD' van de projectgroep Organisatie Ondersteunende Diensten (OOD), 2004; 166; pak
      - Stukken betreffende de implementatie van de reorganisatieoperatie 'Organisatie Ondersteunende Diensten', 2004-2005; 167; pak
      - Stukken betreffende de implementatie van de operatie 'Organisatie Ondersteunende Diensten' in de Bibliotheek, 2004-2005; 168-169; 1 omslag, 1 pak
        - Deel 1, 2004-2005, 168; omslag
        - Deel 2, 2004-2005, 169; pak
  - Collectievorming en-beheer, B.2.